臺灣高雄地方法院刑事判決　　　　　　　　　　　　八十九年度易字第二三三二號
　　公　訴　人　臺灣高雄地方法院檢察署檢察官
　　被　　　告　丁○○
右列被告因詐欺案件，經檢察官提起公訴（八十九年度偵緝字第六二一號），本院判
決如左：
    主  文
丁○○共同意圖為自己不法之所有，以詐術使人將本人之物交付未遂，處有期徒刑伍
月，如易科罰金以佰元折算壹日，緩刑年。
    事  實
一、丁○○與其兄丙○○（應由檢察官另行偵辦）、甲○○、乙○○（二人業經判刑
    確定）及「陳姓」、「洪姓」不詳姓名之成年男子，共同基於意圖為自己不法所
    有之犯意聯絡，謀議先由「洪姓」男子於民國八十七年五、六月間，在高雄縣、
    市地區之聯合報上刊登販賣「賓士」、「ＢＭＷ」廠牌之拷貝車廣告，並在廣告
    上刊登0000000000號呼叫器，供不特定客戶聯絡預約指定車種，待客
    戶指定車種後即約定當場交車付款，並向客戶詐稱停放路旁之他人所有車輛為交
    易標的，於詐得車款後逃逸之方式詐取財物。於八十七年七月三日高雄市政府警
    察局刑警大隊隊員，依據前開廣告刊登之呼叫器號碼與「洪姓」男子聯絡，表示
    欲購買ＢＭＷ牌七三○型自小客車一輛，並約定以新臺幣四十萬元之價格，於同
    日下午四時卅分許，在高雄市○○路與中山路口交車，丁○○乃電請甲○○及乙○○二人前來高雄市代為交車取款，並由甲○○受丁○○、丙○○、乙○○及該
    「陳姓」、「洪姓」男子之指示，依約於前往上開地點，欲騙取四十萬元時，為
    警當場查獲甲○○。
二、案經臺灣高雄地方法院檢察署檢察官自動檢舉偵查起訴。
    理    由
一、訊據被告丁○○矢口否認有何前開犯行，辯稱：伊當天雖有電約乙○○自嘉義南
    下，在高雄市○○○○○路九如交流道旁見面，但因伊起床太晚而未前往，致未
    見到乙○○；另伊與甲○○則並不認識云云。經查，甲○○及乙○○二人，與「
    洪姓」、「陳姓」男子，於前開時、地，共同詐欺取財未遂之情，業經本院於八
    十八年度易字第一五三八號刑事案件中調查屬實，並判處甲○○、乙○○二人各
    有期徒刑四月，均緩刑三年確定，此有該案刑事判決書一紙附卷可稽，並經本院
    調閱前開卷證無訛。另查，被告雖以前開情詞為辯，但被告於八十八年四月十三
    日檢察官第一次偵訊時係辯稱：八十七年七月三日並未約乙○○來高雄，乙○○
    僅於八十七年三、四月間來高雄看伊父親云云，惟自八十九年三月卅日偵訊以後
    才改稱：當天雖有約乙○○至九如交流道旁見面，但因伊起床太晚而未前往云云
    ，故被告對此前後所辯反覆，是否可採，已有疑義。再查，乙○○證稱：伊認識
    被告，但只知道被告叫「ＭＩＫＹ」，於八十七年七月三日之前幾天，被告打電
    話約伊來高雄玩，伊找甲○○一起下來，搭車時被告打電話來叫伊在九如交流道
    下車等候，到達後有一女三男來，女的是被告，其中一個被告稱係她的哥哥，後
    一起坐車到一家茶坊，被告向伊提出賣車之事等語；另證人甲○○亦證稱：當天
    伊與乙○○一起來高雄玩，乙○○以電話與被告聯絡，被告約我們在九如交流道
    下車，然後被告跟她的哥哥及「洪姓」、「陳姓」男子開二部車來載我們到茶坊
    。我們後來去帝王飯店休息，有人打電話來，乙○○接電話，叫我們將車鑰匙去
    交給別人。在茶坊時，被告說她哥哥叫「阿志」等語。故乙○○與甲○○二人之
    證詞相符，且二人又與被告並無宿怨，其證詞當無故為誣陷被告之理，其所證應
    可採信。另丙○○雖經本院傳、拘未到庭，但當時與被告在場並經被告介紹為被
    告哥哥之人，確為丙○○，亦經本院調取丙○○曾因案在臺灣高雄監獄執行時留
    存之照片一紙供乙○○、甲○○二人指認無訛，此並有該照片附卷可稽。此外，
    高雄市政府警察局刑警大隊隊員係依前開報紙廣告與「洪姓」男子聯絡，並於依
    約付款交錢時，當場查獲甲○○之情，亦經警員陳忠慶於前開刑事案件中所證明
    （該案八十七年十二月廿八日偵訊筆錄參照），且有聯合報報紙廣告一紙，附在
    該案警卷內可稽，是本件事證明確，被告所辯，不足採信，其犯行洵堪認定。
二、核被告丁○○所為，係犯刑法第三百三十九條第三項、第一項之詐欺取財未遂罪
    。被告與乙○○、甲○○、丙○○及「洪姓」、「陳姓」不詳姓名之成年男子間
    ，有犯意聯絡，及行為分擔，為共同正犯。另被告已著手本件詐欺行為而不遂，
    為未遂犯，應依刑法第二十六條前段規定減輕其刑。爰審酌被告犯罪之動機、目
    的、所擔任之犯罪角色及犯罪行為僅一次等情，及其他一切情狀，量處如主文所
    示之刑。又被告於行為後，刑法第四十一條業於九十年一月十日修正公布施行，
    並於同年月十二日生效，依修正前之刑法第四十一條規定：「犯最重本刑為三年
    以下有期徒刑以下之刑之罪，而受六個月以下有期徒刑或拘役之宣告，因身體、
    教育、職業或家庭之關係，執行顯有困難者，得以一元以上三元以下折算罰金」
    ，惟修正後之刑法第四十一條第一項規定「犯最重本刑為五年以下有期徒刑以下
    之刑之罪，而受六個月以下有期徒刑或拘役之宣告，因身體、教育、職業或家庭
    之關係或其他正當理由，執行顯有困難者，得以一元以上三元以下，易科罰金。
    但確因不執行所宣告之刑，難收矯正或難以維持法秩序者，不在此限」。比較上
    開新舊法，修正後之刑法第四十一條第一項就得宣告易科罰金之範圍較修正前之
    舊法為廣，是依刑法第二條第一項前段規定，自應適用裁判時之法律即修正後之
    刑法第四十一條第一項規定宣告易科罰金之折算標準。末查被告前未受有期徒刑
    以上刑之宣告，有臺灣高等法院被告全國前案紀錄表一紙附卷可稽，本院認其初
    犯，信經此次偵查、審判程序，應知所警惕而無再犯之虞，爰諭知緩刑三年，用
    啟自新。
據上論斷，應依刑事訴訟法第二百九十九條第一項前段、刑法第二條第一項前段、第
二十八條、第三百三十九條第三項、第一項、第二十六條前段、第四十一條第一項、
第七十四條第一款，罰金罰鍰提高標準條例第一條前段、第二條，判決如主文。
本案經檢察官陳永豐到庭執行職務。
中      華      民      國    九十一    年      一      月    二十八    日
                              臺灣高雄地方法院刑事第六庭
                                  法  官  邱  明  弘
右正本證明與原本無異。
如不服本判決，應於判決送達後十日內，向本院提出上訴狀。
                                  書記官  顏  平  國
中    華    民    國      九十一      年      一      月      二十八    日
附錄本判決論罪之法條：
刑法第三百三十九條
 (普通詐欺罪)
意圖為自己或第三人不法之所有，以詐術使人將本人或第三人之物交付者
，處五年以下有期徒刑、拘役或科或併科一千元以下罰金。
以前項方法得財產上不法之利益或使第三人得之者，亦同。
前二項之未遂犯罰之。
